臺灣臺中地方法院交通事件裁定　　　　　　　　　　九十三年度交聲字第三七一號
　　原處分機關　交通部公路總局台中區監理所
　　異議人即
　　受處分人　　甲○○
　　代理人　　　何崇民
　　異議人即
　　受處分人　　鄉麒股份有限公司
　　代表人　　　孟繼芬
　　代理人　　　何崇民
右列受處分人因違反道路交通管理處罰條例案件，對於交通部公路總局台中區監理所
九十三年五月十七日所為之裁決（中監違字第裁６０─ＧＣ0000000、ＧＣ0
000000－0號裁決書），聲明異議，本院裁定如左：
    主  文
異議駁回。
    理  由
一、原處分機關略以：本案係台中市警察局第六分局於九十三年三月十四日一時五十
    八分許，查獲受處分人甲○○於台中市○○路與中清路口處，駕駛受處分人鄉麒
    股份有限公司所有之車號６Ｖ─２１９９號自小客車，因「危險駕駛（二車以上
    共同集體闖紅燈妨礙其他正常車輛之安全）」違規，受處分人於指定應到案日期
    前提出申訴，經原舉發機關函覆違規屬實，本所遂於九十三年五月十七日以中監
    違字第裁六○─ＧＣ0000000號裁決書，裁處受處分人甲○○罰鍰新台幣
    三萬元，並吊銷駕駛執照，三年內禁考；另以ＧＣ0000000－１號裁決書
    ，裁處受處分人鄉麒股份有限公司吊扣汽車牌照三個月，逾期則依裁決書處罰主
    文規定裁處，於法並無不合等語。
二、本件異議人則以：異議人劉凱佑於案發當晚適逢假日（星期日）而與友人在外喝
    茶，至凌晨時分才駕車回家，於行經路口時遇有多台完全不認識之車子，異議人
    車子乃被夾在其中，其車速約為每小時四十公里左右，因後面來車不斷鳴按喇叭
    ，異議人車子斯時正在道路中央而無法往左、右路旁閃避，亦無法停車，異議人
    劉凱佑雖有困惑，但亦心生恐懼而未能注意前面情況，竟隨前車行進，致有處分
    書中所為闖紅燈之舉，然異議人劉凱佑對於是否果有闖紅燈之事亦未能完全確知
    ，直至收到台中市警察局第六分局通知，親至該局說明事情始末，始知異議人劉
    凱佑當日之行為竟有該當危險駕駛行為之虞，異議人劉凱佑乃要求閱覽警局所憑
    藉舉發異議人違規之照片，詎該承辦警員多所推託，在未調查異議人劉凱佑與他
    車車主之間是否有所認識之下，一再要求異議人劉凱佑儘速簽名，對於閱覽相片
    一事僅謂至法院才能看，異議人劉凱佑心生不服而拒絕簽名後，該警員乃舉發違
    反道路交通管理事件通知單，將上述事實強行解釋異議人劉凱佑有與他車共同集
    體闖紅燈之舉，對此，異議人實難甘服，故認舉發實有違誤，爰聲明異議云云。
三、按汽車駕駛人，駕駛汽車有在道路上蛇行，或以其他危險方式駕車者，處新台幣
    六千元以上二萬四千元以下罰鍰；二輛以上之汽車共同違反第一項規定，或在道
    路上競駛、競技者，處汽車駕駛人新台幣三萬元以上九萬元以下罰鍰，並當場禁
    止其駕駛及吊銷其駕駛執照，三年內禁考；並吊扣該車輛牌照三個月，道路交通
    管理處罰條例第四十三條第一項第一款、第二項及第六十七條第二項定有明文。
    復依違反道路交通管理事件統一裁罰標準表規定，本件駕駛人違反第四十三條第
    三項未逾期者，處罰鍰新台幣三萬元整，並吊銷駕照，三年內禁考，汽車所有人
    並吊扣汽車牌照三個月。
四、經查：本件受處分人甲○○於九十三年三月十四日一時五十八分許，駕駛受處分
    人鄉麒股份有限公司所有之車號６Ｖ─２１９９號自小客車，行經台中市○○路
    與中清路口處，為台中市警察局第六分局查獲因「危險駕駛（二車以上共同集體
    闖紅燈妨礙其他正常車輛之安全）」違規並掣開中市警交字第ＧＣ000000
    0號舉發通知單舉發等情，有前揭舉發通知單、台中市警察局第六分局九十三年
    三月二十六日中分六交字第０９３００１２２９１號函說明各一紙及台灣台中地
    方法院檢察署檢察官九十三年度偵字第九二五○號聲請簡易判決處刑書各一份在
    卷可稽。異議人劉凱佑雖坦承確有駕駛６Ｖ─２１９９號自小客車於舉發單所載
    之時、地行經該路段，惟稱：伊當時係因與友人在外喝茶，至凌晨駕車回家途中
    遇有多台車子而被夾在其中，因後面來車不斷鳴按喇叭，不得已遂隨前車行進，
    致闖紅燈違規云云，惟經證人即本件舉發員警賴英門到庭証稱：「這件是我帶班
    取締的，我有在現場蒐證。當天三月十四日晚上一點五十六分我們在中清、環中
    路口，有數十部的車子聚集在環中路口，我們是據報趕往的。我們到達的時候有
    一部車ＤＧ－４９８１正在路口甩尾，我們有蒐證，從一點五十八分之後，整個
    路口的車輛，由西屯往北屯方向開始闖紅燈，中清路由大雅往市區方向本來在這
    路口有一個加油站，突然環中路車輛集體行駛，中清路的車輛也開始行駛，這兩
    行向的車輛都有集體闖紅燈，我們都有蒐證。庭呈光碟及照片（是從光碟片節錄
    下來）、清冊等資料。異議人是在標號第六號。現場狀況與異議人所描述的情形
    是不同。當時四個方向的車輛是完全停駛，等那車子甩尾後，隔了兩分鐘之後，
    這些車輛就集體闖紅燈，受處分人的車子是從中清路到環中路往北屯的方向，他
    行駛的時候環中路的是綠燈，中清路是紅燈。因為是連貫的，有的車輛剛好是在
    綠燈，我們也就不會舉發他，而異議人剛好是紅燈左轉。」、「依當時情形，沒
    有警車，也沒有人鳴喇叭，當時也沒有人吶喊鳴喇叭，我們認為依一般駕駛人遇
    到這種情形，應該是停止或靠右行駛，所以異議人不是他所言的那種情形。異議
    人本件也有移送公共危險」等語，並庭呈蒐證光碟、照片、移送公共危險清冊及
    警訊筆錄（見本院九十三年七月七日庭訊筆錄）。復經本院當庭勘驗蒐證光碟，
    勘驗結果：『在播放光碟片零分第二十六秒至第二十七秒時，有異議人所駕駛車
    號６Ｖ─２１９９號自小客車出現，與其他多輛汽車共同集體闖紅燈。異議人駕
    駛之６─２１９９汽車位於左側，依當時之車流情形應無法右轉，但光碟片上未
    聽到有喇叭聲。』（見本院九十三年九月二十四日勘驗筆錄）復經本院檢視光碟
    內容，大約在光碟時間零到十八秒，該蒐證路口僅有零星的車流量，直至光碟時
    間約二十秒時，中清路左轉環中路路口始一同出現集體紅燈左轉的車潮，而異議
    人所駕駛之６Ｖ─２１９９號自小客車出現於光碟時間零分二十六秒至二十七秒
    間，而直至光碟時間一分二十秒時違規左轉車潮才告段落，顯示異議人所駕駛之
    ６Ｖ─２１９９號自小客車應位屬該集體闖紅燈左轉車潮的前端，其後尚有大量
    集體違規闖紅燈之車輛，是證人即在場舉發員警所言：「一點五十八分之前當時
    四個方向的車輛是完全停駛的，等那車子（ＤＧ－４９８１）甩尾後，隔了兩分
    鐘之後，這些車輛就集體闖紅燈」等語屬實，且依該時間推算，異議人應係於該
    車（ＤＧ－４９８１）甩尾時即已停等於中清路與環中路之路口，並於ＤＧ－４
    ９８１號車停止甩尾兩分鐘後集體紅燈左轉，核與異議人所描述「我看到他們的
    車子的時候，距離有一百公尺，那時我是被夾在中間，我順著它們一直走一直走
    」等語有所出入，此外，若依異議人劉凱佑所言伊係要右轉返家，則依常情，在
    進入路口前當會提早閃右轉燈，使他車知其動向，而於可以右轉時再行右轉，異
    議人劉凱佑既稱想右轉，竟未待可右轉即隨車隊前進且係自左側進入路口（此有
    卷附多車嫌公共危險案一覽表可參並與光碟顯示情況相符），且蒐證光碟收音
    清晰，當時光碟中並未出現鳴按喇叭聲或其他催促行進之聲音出現，故異議人辯
    稱：當時後面來車不斷鳴按喇叭始被迫而左轉云云，亦與事實不符。是依卷證資
    料所示，異議人劉凱佑未依規定停等紅燈，並參與集體闖紅燈左轉，有嚴重危害
    道路交通安全之虞，該行為即構成危險駕駛。從而，受處分人甲○○既有前揭違
    規行為，原處分機關據以援引上開規定，裁處受處分人甲○○罰鍰新台幣三萬元
    、吊銷駕駛執照，三年內禁考；另依法吊扣鄉麒股份有限公司所有之６Ｖ─２１
    ９９號自小客車牌照三個月，逾期則依裁決書處罰主文規定裁處，並無不當。本
    件異議為無理由，應予駁回。
五、據上論斷，應依道路交通管理處罰條例第八十七條第二項、道路交通案件處理辦
    法第十九條，裁定如主文。
中      華      民      國    九十三    年     十       月     十八     日
                                        臺灣臺中地方法院交通法庭
                                            法  官  王  靜  秋
右正本證明與原本無異。
如不服本裁定應於送達後五日內向本院提出抗告狀。
                                            書記官
中      華      民      國    九十三    年    十        月     十八     日
